臺灣臺北地方法院民事裁定
111年度聲字第488號
聲  請  人  黃種祥即禾曜建築師事務所





相  對  人  顧懷德  

上列當事人間聲請停止執行事件，本院裁定如下：
    主  文
聲請人黃種祥即禾曜建築師事務所供擔保新臺幣柒萬壹仟捌佰參
拾玖元後，本院一一一年度司執字第九七四零一號執行事件對聲
請人黃種祥即禾曜建築師事務所所為之強制執行程序，於本院一
一一年度訴字第四一五零號異議之訴事件判決確定、和解或撤回
起訴前應暫予停止。
　　理  由
一、按有回復原狀之聲請，或提起再審或異議之訴，或對於和解
    為繼續審判之請求，或提起宣告調解無效之訴、撤銷調解之
    訴，或對於許可強制執行之裁定提起抗告時，法院因必要情
    形或依聲請定相當並確實之擔保，得為停止強制執行之裁定
    ，強制執行法第18條第2項定有明文。又法院依強制執行法
    第18條第2項定擔保金額而准許停止強制執行之裁定者，該
    項擔保係備供債權人因停止執行所受損害之賠償，其數額應
    依標的物停止執行後，債權人未能即時受償或利用該標的物
    所受之損害額，或其因另供擔保強制執行所受之損害額定之
    ，非以標的物之價值或其債權額為依據（最高法院86年度台
    抗字第442號裁定意旨參照）。
二、查本件相對人即債權人以臺灣士林地方法院110年度司票字
    第8377號裁定(下稱系爭本票裁定)及其確定證明書為執行名
    義，於民國111年8月15日向本院民事執行處聲請對聲請人即
    債務人為強制執行，經本院以111年度司執字第97401號給付
    票款事件受理在案，執行債權額為新臺幣（下同）40萬元及
    自110年4月30日起至清償日止按週年利率6%計算之利息等情
    ，經本院調閱上開執行卷宗核閱無誤。而聲請人主張系爭本
    票裁定所列本票之原因關係不存在(本院卷第7、8頁)，於11
    1年8月26日提起債務人異議之訴（本院111年度訴字第4150
    號），亦經調閱屬實。本院認聲請人所提前開訴訟，尚無程
    序上不合法或顯無理由等情形，倘未停止執行，而任由相對
    人繼續強制執行聲請人所有不動產（門牌號碼為臺北市○○區
    ○○○路000巷00號），聲請人日後倘獲勝訴判決確定，其損害
    已無法回復或需就已執行部分再為返還不當得利之訴訟，為
    避免聲請人因此發生難以回復之損害，其停止執行之聲請，
    難謂全無必要，於法自無不合，應予准許。又本件相對人因
    停止執行所受之損害，應為無法即時因強制執行滿足其債權
    期間所生利息損失，而相對人依上揭執行名義得請求之債權
    本息數額計算至聲請強制執行前一日即111年8月14日核為43
    1,036元(原本+利息部分40萬元×6%×(1+107/365)年=40萬元+
    31,036元=431,036元，元以下四捨五入)，而聲請人所提債
    務人異議之訴所得產生之利益即確認之訴與排除執行力之範
    圍，以本票票面金額40萬元計算，訴訟標的價額不逾150萬
    元，為不得上訴第三審案件，參考各級法院辦案期限實施要
    點規定，第一、二審通常程序審判案件之辦案期限分別為1
    年4個月、2年，共計40個月，預估為聲請人提起債務人異議
    之訴獲准停止執行，因而致相對人執行延宕之期間，則相對
    人因停止執行未能即時受償上開債權額所受損害，為執行延
    宕40個月期間，以法定利率年息5%計算之利息，以此計算適
    當之擔保金額為71,839元（計算式：431,036元×5%×〈40/12
    年〉＝71,839元，元以下四捨五入），是以，聲請人為相對人
    提供前開擔保金額後，方得停止執行。
三、爰依強制執行法第18條第2項，裁定如主文。
中　　華　　民　　國　　111 　年　　9 　　月　　 1　　日
                  民事第五庭    法　官　林修平
以上正本係照原本作成。
如不服本裁定應於送達後10日內向本院提出抗告狀，並繳納抗告
費新臺幣1,000元。
中　　華　　民　　國　　111 　年　　9 　　月　　 1　　日
                                書記官  宇美璇